臺灣彰化地方法院刑事判決　　　　　　 96年度交簡上字第7號
公　訴　人　臺灣彰化地方法院檢察署檢察官
上　訴　人
即　被　告　乙○○
上列上訴人因過失致死案件，不服本院九十五年度斗交簡字第一
三四號，中華民國九十五年十月三十一日第一審簡易判決（九十
五年度偵字第六八０一號），提起上訴，本院管轄之第二審合議
庭裁定依簡式審判程序審理，判決如下：
    主      文
上訴駁回。
乙○○緩刑貳年。
    事實及理由
一、本案經本院審理結果，認第一審判決認事用法及量刑均無不
    當，應予維持，並引用第一審判決書記載，事實、證據及理
    由（如附件）。
二、按除被告所犯為死刑、無期徒刑、最輕本刑為三年以上有期
    徒刑之罪或高等法院管轄第一審案件者外，於前條第一項程
    序進行中，被告先就被訴事實為有罪之陳述時，審判長得告
    知被告簡式審判程序之旨，並聽取當事人、代理人、辯護人
    及輔佐人之意見後，裁定進行簡式審判程序，刑事訴訟法第
    二百七十三條之一第一項定有明文。本件被告乙○○所涉係
    死刑、無期徒刑、最輕本刑為三年以上有期徒刑之罪或高等
    法院管轄第一審案件以外之罪，並於本院行準備程序時就被
    訴事實為有罪之陳述，本院合議庭依前揭規定，經評議結果
    ，裁定行簡式審判程序。
三、上訴人即被告乙○○上訴意旨略以：被告事後已與被害人家
    屬達成和解，被害人家屬並表示願不追究被告之刑事責任，
    此有彰化縣溪洲鄉調解委員會調解書一份在卷可稽，且被告
    家中經濟困窘，須由其承擔一家生計，原審未予詳查，遽為
    論罪科刑，爰請求撤銷原判決，從輕量刑，並為緩刑宣告之
    諭知等語。經查：被告於民國（下同）九十五年六月十一日
    上午十一時許，駕駛車牌號碼9V-9570號自小客車，沿彰化
    縣溪州鄉○○路由西往東方向行駛，途經中山路三段與二七
    ０巷交岔路口時，適有黃和美騎乘腳踏車沿中山路三段由南
    往北行駛，於上開路口處往東右轉中正路後，惟並未靠右側
    路邊行駛。依當時情形，乙○○於超越前方由黃和美所騎乘
    之腳踏車時，原應注意車前狀況及兩車併行之間隔，隨時採
    取必要安全措施，乙○○亦無不能注意之情事，竟疏未注意
    前方之腳踏車騎士之動態，予以適當之警示，並於超越時保
    持安全之併行間隔，即貿然超越，惟不慎於超越黃和美所騎
    乘之腳踏車時，自小客車右側葉子板及右前門擦撞該腳踏車
    。黃和美因此人、車倒地，受有頭部外傷、顱內出血之傷害
    ，經送醫急救後，仍不治死亡等事實，業據其於警訊、偵查
    中、本院行準備程序及審理時均供承不諱，核與證人甲○○
    於警訊中之指述相符，此外，復有道路交通事故現場圖、道
    路交通事故調查報告表(一)(二)、現場及雙方車輛照片十張、財
    團法人彰化基督教醫院法醫參考病歷摘要、相驗筆錄、相驗
    屍體證明書、驗斷書各一份等件附卷可按。本件犯罪事證明
    確，被告犯行堪以認定，原審認定之事實、其所憑之證據及
    認定之理由，業據原審引用聲請簡易判決處刑書記載明確，
    又被告於本院第二審亦坦白承認，被告之犯行洵堪認定，原
    審參酌其犯罪情節，判處本件罪刑，核無違誤或不當之處，
    上訴人之請求徒以原審判決量刑不當而提起，為無理由，應
    予駁回。
四、被告行為後，刑法第七十四條關於緩刑之規定，雖於九十四
    年二月二日修正公布，並於九十五年七月一日施行，然犯罪
    在新法施行前，新法施行後，緩刑之宣告，應適用新法第七
    十四條之規定（最高法院九十五年五月二十三日第八次刑事
    庭會議決議第七點參照）。被告前未曾故意犯罪受有期徒刑
    以上刑之宣告，有臺灣高等法院被告全國前案紀錄表附卷可
    參，念其素行尚佳，因一時疏忽而罹刑章，且其事後亦與被
    害人家屬達成民事和解，有彰化縣溪洲鄉調解委員會調解書
    一份附卷可稽，則被告經此次科刑之判決，當知警惕，應無
    再犯之虞，本院因認對被告所宣告之刑，以暫不執行為適當
    ，乃併予宣告緩刑二年，以勵自新。
據上論斷，應依刑事訴訟法第四百五十五條之一第一項、第三項
、第三百六十四條、第二百七十三條之一第一項、第三百七十三
條、第三百六十八條，刑法第七十四條第一項第一款，判決如主
文。
本案經檢察官郭玄義到庭執行職務。
中　　華　　民　　國　　96　　年　　 2　　月　　13　　日
                  刑事第一庭    審判長法  官   葉榮郎
                                      法  官   郭麗萍
                                      法  官   胡宜如
以上正本證明與原本無異。
本件不得上訴。
中　　華　　民　　國　　96　　年　　 2　　月　　13　　日
                                      書記官   吳金良
